【裁判字號】    94,交聲,2125
【裁判日期】    950323
【裁判案由】    交管條例聲異
【裁判全文】
臺灣板橋地方法院交通事件裁定  94年度交聲字第2125號
原處分機關  交通部公路總局臺北區監理所板橋監理站
異  議  人
即受處分人  甲○○
上列異議人因違反道路交通管理處罰條例案件，對於交通部公路
總局臺北區監理所板橋監理站於民國九十四年十一月二日以板監
裁字第裁41－CO0000000 號裁決書所為之處分，聲明異議，本院
裁定如下：
    主  文
異議駁回。
    理  由
一、原處分意旨略以：本件異議人即受處分人甲○○駕駛車號
    QEK －167 輕型機車，於民國九十年十一月三日十七時五十
    分許，行經臺北縣三峽鎮○○路與介壽路口經臺北縣政府警
    察局三峽分局警員以第C00000000 號違反道路交通管理事件
    通知單當場攔停舉發違反道路交通管理處罰條例第四十五條
    第一款「不按遵行方向行駛」，並當場告知違規事實，由林
    君簽名收受在案，爰依違反道路交通管理處罰條例第九條規
    定以及違反道路交通管理事件統一裁罰基準及處理細則第四
    十八條規定，本案因已逾應到案日期，應依違反法條處罰鍰
    新臺幣（下同）一千八百元整，並記違規點數一點。
二、異議意旨略以：本件異議人即受處分人甲○○於民國九十年
    十一月三日十七時五十分許，騎乘車號QEK －167 號輕型機
    車，行經臺北縣三峽鎮○○路與介壽路口，經警當場攔停掣
    單舉發。因當時剛考取駕照，不知要繳納罰款，而該車為其
    父親所有，並已於九十二年報廢，伊有誠意要繳納罰款，但
    因目前並無工作，請以最低額罰款，以減輕負擔等語。
三、按汽車駕駛人，爭道行駛有不按遵行之方向行駛情形者，處
    新臺幣六百元以上一千八百元以下罰鍰，道路交通管理處罰
    條例第四十五條第一項第一款定有明文，又汽車駕駛人違反
    上開規定者，除依原條款處罰鍰外，並記違規點數一點，同
    條例第六十三條第一項第一款亦定有明文。本件異議人對於
    前揭違規事實並無爭執，有其聲明異議狀可稽，且其既自稱
    甫考領駕駛執照，對交通相關法規當記憶猶新，本難諉為不
    知，更斷無不知違規時將遭裁處罰鍰之理，所執上揭異議理
    由亦難謂可採，是異議人既未於舉發違反道路交通管理事件
    通知單所載應到案日期前自動繳納罰款結案，原處分機關因
    而裁處罰鍰一千八百元，並記違規點數一點，於法並無違誤
    或不當，本件異議人之異議為無理由，自應予駁回。
據上論斷，應依道路交通案件處理辦法第19條，裁定如主文。
中    華    民    國    95    年    3     月    23    日
                    交通法庭    法  官   王偉光
以上正本證明與原本無異
如不服本裁定應於送達後5日內向本院提出抗告狀
              ??              書記官  陳怡君
中    華    民    國    95    年    3     月    24    日


司法院資訊處製作；財團法人民間司法改革基金會備份。
